臺灣臺南地方法院刑事判決　　　　　　　 94年度易字第446號
公　訴　人　臺灣臺南地方法院檢察署檢察官
被　　　告　甲○○
上列被告因違反毒品危害防制條例案件，經檢察官提起公訴（94
年度毒偵字第344號、94年度毒偵字第512號），被告就被訴事實
為有罪之陳述，本院合議庭裁定由受命法官獨任行簡式審判程序
，判決如下：
    主  文
甲○○連續施用第二級毒品，累犯，處有期徒刑捌月。扣案如附
表編號2.所載之第二級毒品安非他命貳包（毛重零點捌公克），
沒收銷燬之；扣案之安非他命吸食器貳組及挖杓貳枝，均沒收。
    事  實
一、甲○○於民國九十年間，分別因施用毒品、傷害案件，經本
    院各判處有期徒刑六月，定應執行刑有期徒刑十一月確定，
    於九十一年六月十三日易科罰金執行完畢。又於民國九十三
    年間，因施用毒品案件，經本院判處有期徒刑六月，於九十
    三年七月一日易科罰金執行完畢。
二、甲○○於民國九十年間，因施用毒品案件，經本院九十年度
    毒聲字第七四八號裁定送觀察勒戒後，認有繼續施用毒品傾
    向，經本院以九十年度毒聲字第一０九一號裁定令入強制戒
    治處所戒治，復經本院以九十年度毒聲字第二三０二號裁定
    停止戒治，所餘期間付保護管束，於九十一年五月五日保護
    管束期滿，停止戒治裁定未經撤銷，以執行完畢論。
三、詎甲○○仍不知悔改，尚未戒除毒癮，明知安非他命係毒品
    危害防制條例所明定之第二級毒品，不得持有及施用，竟基
    於施用第二級毒品安非他命之概括犯意，於前述強制戒治執
    行完畢釋放後之五年內，自93年10月31日下午4時起至94年1
    月19日下午2時止，以其所有之挖杓為工具，將安非他命倒
    進吸食器裡燒烤之方式吸用，在臺南市○區○○街66號住處
    房間內，連續施用第二級毒品安非他命多次；嗣經警分別於
    附表編號1.所載之時、地，當場查獲；嗣再經警於附表編號
    2.所載之時、地，持本院法官核發搜索票，當場查獲並扣得
    如附表編號2.所示之物，均經甲○○同意，對其採尿，尿液
    送驗後均呈甲基安非他命陽性反應，而知悉上情。
四、案經臺南市警察局第一分局報告臺灣臺南地方法院檢察署檢
    察官偵查起訴。
    理  由
一、本件係經被告甲○○於準備程序當庭表示認罪，而經本院裁
    定以簡式審判程序加以審理，有本院九十四年九月六日準備
    程序筆錄可資佐證，則依據刑事訴訟法第二百七十三條之二
    、同法第一百五十九條第二項之規定，不適用傳聞法則有關
    限制證據能力之相關規定，合先敘明。
二、上揭多次施用第二級毒品安非他命之犯罪事實，業據被告甲
    ○○於本院審理時坦承不諱，且被告於附表編號1.、2.所載
    查獲當日，經警對其採尿送驗後，尿液均呈甲基安非他命陽
    性反應等情，亦有如附表編號1.、2.所載之臺灣檢驗科技股
    份有限公司濫用藥物尿液檢驗報告一紙、臺南市衛生局檢驗
    成績書二紙及送驗尿液年籍對照表二紙附卷可資佐證。又上
    開為警扣得之如附表編號2.所載第二級毒品安非他命，經送
    鑑定結果，含有第二級毒品安非他命成分，確屬第二級毒品
    安非他命無訛，有附表所載檢驗報告單一紙在卷可稽，亦有
    附表所載被告所有吸食器二組及挖杓二枝扣案為憑。綜合上
    開事證互核相符，被告施用第二級毒品安非他命之犯行至為
    明灼。此外，被告前因施用毒品案件，經本院裁定送強制戒
    治，而於九十一年五月五日保護管束期滿，有臺灣臺南地方
    法院檢察署刑案資料查註紀錄表及臺灣高等法院被告全國前
    案紀錄表各一份在卷可參。綜上所查，被告自白核與事實相
    符，本件事證明確，被告犯行堪以認定，應依法論科。
三、論罪科刑：
    查安非他命為第二級毒品，毒品危害防制條例第二條第二項
    第二款定有明文，故核被告所為，係犯毒品危害防制第十條
    第二項之施用第二級毒品罪。被告施用前後非法持有第二級
    毒品安非他命之低度行為，已為其施用之高度行為所吸收，
    不另論罪。其先後多次施用第二級毒品之犯行，時間緊接，
    方法相同，觸犯構成要件相同之罪名，顯係基於概括犯意反
    覆為之，為連續犯，應依刑法第56條之規定以一罪論，並依
    法加重其刑。又被告有如事實欄一所載之前科，有臺灣高等
    法院被告全國前案紀錄表一份在卷可佐，其於有期徒刑執行
    完畢五年內，再犯本件有期徒刑以上之罪，為累犯，應再依
    刑法第四十七條之規定，遞予加重其刑。爰審酌被告甲○○
    有如事實欄所載之施用毒品前科，有前開臺灣高等法院被告
    全國前案紀錄表在卷可參，猶不思戒除毒癮，再犯本件施用
    第二級毒品罪，並審酌其犯罪之動機、目的、手段、所生危
    害、施用毒品之期間、犯罪後坦承犯行態度良好及施用毒品
    自戕身心等一切情狀，量處如主文所示之刑。復查附表編號
    １驗尿結果即臺南市衛生局93年11月18日南市衛驗字第
    931098 號檢驗成績書中，尿液檢體有呈現嗎啡陽性反應【
    參見臺南市警察局第一分局南市警一刑偵字第0940200131號
    卷第11頁】，被告是否另涉及施用第一級毒品，不無疑問，
    惟此部分未據公訴人提起公訴，且與起訴部分之犯罪事實為
    數罪關係，非起訴效力所及，本院無從審理，應由檢察官另
    行依法處理，併此敘明。
四、沒收部分
    再按查獲之第二級毒品，不問屬於犯人與否，均沒收銷燬之
    ，毒品危害防制條例第十八條第一項前段定有明文。是本件
    扣案如附表編號2.所載之安非他命，應依法宣告沒收併銷燬
    之，另包裹安非他命之包裝，因有第二級毒品安非他命黏附
    其上，無法分離，認屬安非他命之一部分，併予沒收銷燬之
    ，附此敘明；扣案之吸食器二組及挖杓二枝係被告所有供施
    用毒品之器物，且非專供施用毒品之外別無使用於其他正當
    用途可能之器具，業據被告供述明確，應依刑法第三十八條
    第一項第二款之規定宣告沒收。
據上論斷，應依刑事訴訟法第299條第1項前段、第273條之一第
1項，毒品危害防制條例第10條第2項、第18條第1項前段、刑法
第11條前段、第56條、第47條、第38條第1項第2款，判決如主文
。
本案經檢察官葉耿旭偵查後提起公訴；檢察官乙○○到庭執行職
務。
中　　華　　民　　國　　94　　年　　9 　　月　　20　　日
　　　　　　　　　刑事第八庭    法　官　洪士傑
以上正本證明與原本無異。
如不服本判決，應於判決送達後10日內，向本院提出上訴狀。
　　　　　　　　　　　　　　　　書記官　李佩珊
中　　華　　民　　國　　94　　年　　9 　　月　　20　　日
附錄法條：
毒品危害防制條例第十條
  施用第一級毒品者，處六月以上五年以下有期徒刑。
  施用第二級毒品者，處三年以下有期徒刑。
附表：
┌──┬────┬─────┬───┬─────┬───┐
│編號│查獲時間│毒品名稱及│其他  │驗尿結果及│ 備註 │
│    │及地點  │重量      │扣案物│鑑定書    │      │
├──┼────┼─────┼───┼─────┼───┤
│ 1. │93年11月│    無    │  無  │嗎啡、甲基│      │
│    │2日上午 │          │      │安非他命陽│      │
│    │11時許，│          │      │性反應（臺│      │
│    │在臺南市│          │      │南市衛生局│      │
│    │東區林森│          │      │93年11月18│      │
│    │路2段192│          │      │日衛驗字第│      │
│    │巷24弄45│          │      │931098號檢│      │
│    │號之六（│          │      │驗成績書【│      │
│    │7樓）   │          │      │參見臺南市│      │
│    │        │          │      │警察局第一│      │
│    │        │          │      │分局南市警│      │
│    │        │          │      │一刑偵字第│      │
│    │        │          │      │0131號第11│      │
│    │        │          │      │頁】      │      │
├──┼────┼─────┼───┼─────┼───┤
│ 2. │94年1月2│安非他命二│吸食器│甲基安非他│      │
│    │1日12時1│小包（毛重│二組、│命陽性反應│      │
│    │0分許， │0.8公克） │挖杓二│(1)臺南市衛│      │
│    │經警持搜│臺南市警察│枝    │生局94年2 │      │
│    │索票前往│局第一分局│      │月1日衛驗 │      │
│    │臺南市東│查獲毒品危│      │字第940080│      │
│    │區○○街│害防制條例│      │號檢驗成績│      │
│    │66號2樓 │案毒品初步│      │書【參見94│      │
│    │        │檢驗報告單│      │年度毒偵字│      │
│    │        │【參見臺南│      │第344號卷 │      │
│    │        │市警察局第│      │第23頁】  │      │
│    │        │一分局南市│      │(2)臺灣檢驗│      │
│    │        │警一刑偵字│      │科技股份有│      │
│    │        │第091號卷 │      │限公司濫用│      │
│    │        │第12頁】  │      │藥物尿液檢│      │
│    │        │          │      │驗報告【參│      │
│    │        │          │      │見94年度毒│      │
│    │        │          │      │偵字第344 │      │
│    │        │          │      │號卷第27頁│      │
│    │        │          │      │】        │      │
└──┴────┴─────┴───┴─────┴───┘
